臺灣臺中地方法院刑事判決
110年度侵訴字第199號
公  訴  人  臺灣臺中地方檢察署檢察官
被      告  AB000-A110453A（真實姓名年籍資料詳卷）
選任辯護人  趙常皓律師
            陳琮涼律師
            胡伯安律師
上列被告因妨害性自主罪案件，經檢察官提起公訴（110年度偵
字第37094號），本院判決如下：
    主    文
AB000-A110453A對於未滿十四歲之女子為猥褻之行為，共貳罪，
各處有期徒刑柒月；又對於未滿十四歲之女子為性交，共參罪，
各處有期徒刑壹年柒月。應執行有期徒刑貳年。緩刑伍年，並應
依附件所示本院調解程序筆錄所載內容履行賠償義務，及應向指
定之政府機關、政府機構、行政法人、社區或其他符合公益目的
之機構或團體，提供貳佰小時之義務勞務，及接受受理執行之地
方檢察署所舉辦之法治教育伍場次，緩刑期間付保護管束。
    犯罪事實
一、AB000-A110453A（真實姓名年籍詳卷，下稱A男）之成年男
    子與代號AB000-A110453（真實姓名詳卷，民國000年0月生
    ，下稱甲○）之胞姊前為男女朋友，明知甲○為未滿14歲之女
    子，竟為下列行為：
  ㈠A男基於對未滿14歲之女子為猥褻之犯意，利用單獨照顧甲○
    之機會，於110年7月24日12時許，在其位於臺中市北區梅川
    東路（地址詳卷）之租屋處，於不違反甲○意願之情形下，
    脫去甲○之上衣及內衣，撫摸甲○之胸部，復脫去甲○之內褲
    ，以舌頭舔甲○之下體而為猥褻行為1次。
  ㈡A男基於對未滿14歲之女子為猥褻之犯意，於110年7月24日16
    時許，將甲○帶回甲○位在臺中市北區之居所後，利用其家人
    未返家之機會，於不違反甲○意願之情形下，掀起甲○之上衣
    及內衣，撫摸甲○之胸部及下體而為猥褻行為1次。
  ㈢A男基於對未滿14歲之女子為性交之犯意，於110年7月31日15
    時許，利用甲○在其臺中市北區梅川東路（地址詳卷）租屋
    處玩電腦、兩人獨處之機會，於不違反甲○意願之情形下，
    脫去甲○之上衣及內衣，撫摸甲○之胸部，復以手指插入甲○
    之陰道抽動之方式，對甲○為性交行為1次。
  ㈣A男基於對未滿14歲之女子為性交之犯意，於110年8月7日15
    時許，利用甲○在其臺中市北區梅川東路（地址詳卷）租屋
    處玩電腦、兩人獨處之機會，於不違反甲○意願之情形下，
    脫去甲○之上衣及內衣，撫摸甲○之胸部，復以手指插入甲○
    之陰道抽動之方式，對甲○為性交行為1次。
  ㈤A男基於對未滿14歲之女子為性交之犯意，於110年8月14日15
    時許，利用甲○在其臺中市北區梅川東路（地址詳卷）租屋
    處玩電腦、兩人獨處之機會，於不違反甲○意願之情形下，
    脫去甲○之上衣及內衣，撫摸甲○之胸部，復以手指插入甲○
    之陰道抽動之方式，對甲○為性交行為1次
二、案經甲○之母即代號AB000-A110453B（下稱B女）訴由臺中市
    政府警察局婦幼警察隊報告臺灣臺中地方檢察署檢察官偵查
    起訴。
    理    由
壹、程序部分：
一、按司法機關所製作必須公示之文書，不得揭露被害人之姓名
    、出生年月日、住居所及其他足資識別被害人身分之資訊，
    為性侵害犯罪防治法第12條第2項定有明文。查本院所製作
    之本案判決屬必須公示之文書，為避免被害人甲○（下均以
    甲○稱之）之身分遭揭露，乃對被告A男、甲○、告訴人B女之
    真實姓名年籍資料、案發當時其等之居所等足資識別甲○身
    分之資訊，均予以隱匿。
二、證據能力部分：
　㈠按被告以外之人於審判外之陳述，雖不符刑事訴訟法第159條
    之1至第159條之4之規定，而經當事人於審判程序同意作為
    證據，法院審酌該言詞陳述或書面陳述作成時之情況，認為
    適當者，亦得為證據；又當事人、代理人或辯護人於法院調
    查證據時，知有第159條第1項不得為證據之情形，而未於言
    詞辯論終結前聲明異議者，視為有前項之同意，刑事訴訟法
    第159條之5定有明文。經查，本判決以下所引用被告以外之
    人於審判外之言詞或書面陳述，對被告而言，性質上均屬傳
    聞證據，惟被告已知悉有刑事訴訟法第159條第1項之情形，
    並與其辯護人均同意該等證據有證據能力（本院卷第80、16
    5頁），本院審酌上開證據作成時之情況，尚無違法取證或
    不當之情形，復與本案之待證事實間具有相當之關聯性，以
    之作為證據應屬適當，揆諸上開規定，應認有證據能力。
　㈡傳聞法則乃對於被告以外之人於審判外之言詞或書面陳述而
    為之規範。本判決以下引用之非供述證據，無刑事訴訟法第
    159 條第1 項規定傳聞法則之適用，因與本案待證事實具有
    關聯性，且無證據證明係公務員違法取得之物，依法自得作
    為證據。
貳、實體部分：
一、認定犯罪事實所憑之證據及理由： 
  ㈠上開犯罪事實，業據被告於本院準備程序、審理時坦承不諱
    ，核與證人甲○、告訴人於偵查之證述（他卷第13-23頁、偵
    37094號卷第49-50頁）相符，並有臺中市政府警察局婦幼警
    察隊查訪紀錄表、臺中市性侵害案件減少被害人重複陳述作
    業訊前訪視紀錄表、性侵害案件通報表、被告與甲○間通訊
    軟體MESSENGER對話紀錄擷圖、衛生福利部臺中醫院受理疑
    似性侵害事件驗傷診斷書等件在卷可佐（偵37094號不公開
    卷第9、15-25、29、37-41頁），足認被告前開任意性自白
    與事實相符，堪以採信。
  ㈡綜上所述，本案事證明確，被告犯行足堪認定，應依法論科
    。
二、論罪科刑：
  ㈠查甲○為100年5月生，有性侵害案件代號與真實姓名對照表可
    憑（偵37094號不公開卷第3頁），於案發時係未滿14歲之人
    ，且此節為被告所明知，亦據被告於警詢時供承在卷（偵37
    094號卷第25頁），是核被告就犯罪事實欄一㈠㈡所為，均係
    犯刑法第227條第2項對於未滿14歲之女子為猥褻行為罪；就
    犯罪事實欄一㈢㈣㈤所為，均係犯刑法第227條第1項對於未滿1
    4歲之女子為性交罪。
  ㈡被告於犯罪事實一㈠脫去甲○之上衣及內衣，撫摸甲○之胸部，
    復脫去甲○之內褲，以舌頭舔甲○之下體等猥褻行為，係在同
    一地點，於密接之時間內為之，侵害同一被害人，各行為之
    獨立性極為薄弱，依一般社會健全觀念，在時間差距上，難
    以強行分開，在刑法評價上，以視為數個舉動之接續施行，
    合為包括之一行為予以評價，較為合理，故應論以接續犯之
    包括一罪。又被告於犯罪事實欄一㈢㈣㈤所為，均係以性交之
    犯意，先對甲○為猥褻，繼而為性交，其中猥褻行為係性交
    之前置行為，不容割裂為二罪予以評價，則猥褻之階段行為
    自為性交行為所吸收，併予敘明。
  ㈢又兒童及少年福利與權益保障法第112條第1項規定對兒童及
    少年犯罪者，加重其刑至二分之一，但各該罪就被害人係兒
    童及少年已定有特別處罰規定者，從其規定，是本案被告所
    犯之刑法第227條第1項、第2項各該罪刑既係就被害人年齡
    為未滿14歲之兒童所為之特別處罰規定，自無庸再依兒童及
    少年福利與權益保障法第112條第1項規定加重其刑，附此敘
    明。
  ㈣被告所犯上開5罪間，犯意各別，行為互殊，應予分論併罰。
  ㈤按犯罪之情狀顯可憫恕，認科以最低度刑仍嫌過重者，得酌
    量減輕其刑，為刑法第59條所明定。而刑法第227條第1項之
    對於未滿14歲之男女為性交罪之法定刑度為「3年以上10年
    以下有期徒刑」，不可謂不重，惟犯該罪之人，其原因動機
    不一，犯罪情節未必盡相同，其行為所造成之危害程度自屬
    有異，於此情形，倘依其情狀處以適當之刑，即足以懲儆，
    並可達防衛社會之目的者，自非不可依客觀之犯行與主觀之
    惡性二者加以考量其情狀是否有可憫恕之處，適用刑法第59
    條之規定酌量減輕其刑，期使個案裁判之量刑能斟酌至當，
    符合比例原則。查被告本案對於未滿14歲之甲○，以手指插
    入甲○陰道之方式對甲○為性交行為，所為固有不該，然衡及
    其所為未違反甲○之意願，嗣後已與甲○、告訴人以新臺幣（
    下同）136萬元成立調解，並依約如期給付分期款項乙情，
    有本院調解程序筆錄、電話紀錄表、郵政入戶匯款申請書在
    卷可參（本院卷第111-112、123、127頁），足見其犯後非
    無悔意，並能積極彌補過錯。從而，本院審酌上情，認本案
    就被告所犯刑法第227條第1項對於未滿14歲之女子為性交罪
    之部分，認縱對被告處以該罪最低法定有期徒刑3年，猶嫌
    過重，在客觀上足以引起一般同情，難謂符合罪刑相當性及
    比例原則，而有情輕法重之情事，爰依刑法第59條之規定，
    就此部分均減輕其刑。至被告所犯刑法第227條第2項對於未
    滿14歲之女子為猥褻行為罪部分，其法定刑為6月以上5年以
    下有期徒刑，考量本案被告係利用單獨照顧甲○之機會，在
    其租屋處所、甲○之居所以撫摸甲○之胸部及下體、以舌頭舔
    甲○之下體而為猥褻行為，其此部分之犯罪情狀，並無何特
    殊之原因與環境，在客觀上足以引起一般人之同情，認若處
    以法定最低刑度6月猶嫌過重之情形，自無適用刑法第59條
    規定酌減其刑之餘地，附此指明。
  ㈥爰審酌被告明知甲○係未滿14歲之女子，仍為滿足個人性慾，
    對甲○為前開猥褻、性交行為，影響甲○之身心健康與人格發
    展，行為實屬不該，惟考量被告犯後已坦承犯行，並與甲○
    、告訴人成立調解，並如期依約給付分期款項之犯後態度，
    兼衡其犯罪之動機、目的，暨其自述之智識程度、家庭經濟
    狀況（本院卷第169頁）等一切情狀，各量處如主文所示之
    刑。並衡酌被告所犯各罪之犯罪類型、行為態樣、手段、動
    機、侵害法益種類及責任非難程度，而為整體評價後，定其
    應執行刑如主文所示。
  ㈦被告未曾因故意犯罪受有期徒刑以上刑之宣告，此有臺灣高
    等法院被告前案紀錄表在卷可查。其犯後坦承犯行，並與甲
    ○、告訴人成立調解並如期給付分期款項，且甲○、告訴人亦
    表示同意給被告緩刑之機會，有上開調解程序筆錄在卷可稽
    ，則被告經此偵審程序及科刑之教訓，當知所警惕而無再犯
    之虞，本院認被告所受刑之宣告，以暫不執行為適當，爰依
    刑法第74條第1項第1款規定，併予宣告緩刑5年。又為使被
    告能遵期履行調解條件賠償甲○、告訴人，爰併依同法條第2
    項第3款規定，命被告應按附件所示之本院調解程序筆錄履
    行賠償義務。又本院審酌被告上開所宣告之刑雖暫無執行之
    必要，惟為使被告確切知悉其所為對甲○所造成之身心及性
    自主決定權之傷害，記取本次教訓及強化其法治觀念與尊重
    他人性自主決定權，認有賦予被告一定負擔及課加預防再犯
    所為之必要命令，爰依刑法第74條第2項第5款、第8款規定
    ，被告應於緩刑期間內向檢察官指定之政府機關、政府機構
    、行政法人、社區或其他符合公益目的之機構或團體，提供
    200小時之義務勞務，及應於緩刑期間內接受受理執行之地
    方檢察署所舉辦之法治教育課程5場次。再者，被告所為上
    揭犯行，係成年人故意對兒童犯刑法妨害性自主罪章之罪，
    且屬刑法第91條之1所列之罪，復經本院諭知應依刑法第74
    條第2項第5款、第8款規定，提供義務勞務及完成法治教育
    課程，爰依刑法第93條第1項第1款、第2款、兒童及少年福
    利與權益保障法第112條之1第1項之規定，諭知被告在緩刑
    期間付保護管束，期能使被告於義務勞務過程、受法治教育
    課程及保護管束期間，確切明瞭其行為所造成甲○身心之傷
    害，並培養正確法治觀念，尊重他人之性自主權。
  ㈧末按成年人故意對兒童及少年犯兒童及少年性剝削防制條例
    、刑法妨害性自主罪章、殺人罪章及傷害罪章之罪而受緩刑
    宣告者，在緩刑期內應付保護管束；法院為前項宣告時，得
    委託專業人員、團體、機構評估，除顯無必要者外，應命被
    告於付保護管束期間內，遵守下列一款或數款事項：一、禁
    止對兒童及少年實施特定不法侵害之行為。二、完成加害人
    處遇計畫。三、其他保護被害人之事項。為兒童及少年福利
    與權益保障法第112條之1第1項、第2 項定有明文。查被告
    於本案行為時已成年，甲○則係未滿12歲之兒童，被告故意
    對兒童犯刑法妨害性自主罪章之罪，依兒童及少年福利與權
    益保障法第112 條之1第1項規定，應於緩刑期間付保護管束
    ，惟甲○之胞姊已與被告分手，甲○與被告應無任何接觸往來
    ，且本院已宣告被告應接受5場次之法治教育，是審酌上開
    因素後綜合判斷，認本案顯無命被告於付保護管束期間遵守
    兒童及少年福利與權益保障法第112條之1第2項各款事項之
    必要。另刑法第75條之1第1項第4款規定，受緩刑之宣告，
    違反上開本院所定負擔情節重大，足認原宣告之緩刑難收其
    預期效果，而有執行刑罰之必要者，得撤銷其宣告，附此敘
    明。
據上論斷，應依刑事訴訟法第299條第1項前段，兒童及少年福利
與權益保障法第112條之1第1項，刑法第227條第1項、第2項、第
59條、第51條第5款、第74條第1 項第1 款、第2 項第3 款、第5
 款、第8 款、第93條第1 項第1 款、第2 款，判決如主文。
本案經檢察官廖梅君提起公訴，檢察官郭逵、乙○○到庭執行職務
。
中　　華　　民　　國　　111 　年　　10　　月　　28　　日
                  刑事第十一庭  審判長法  官 丁智慧  
　　　　　　　　　                    法  官 戰諭威 
　　　　　　　　　                    法  官 蔡逸蓉 
以上正本證明與原本無異。
如不服本判決應於收受送達後20日內向本院提出上訴書狀，並應
敘述具體理由；其未敘述上訴之理由者，應於上訴期間屆滿後20
日內向本院補提理由書（均須按他造當事人之人數附繕本）「切
勿逕送上級法院」。
告訴人或被害人如不服判決，應備理由具狀向檢察官請求上訴，
上訴期間之計算，以檢察官收受判決正本之日起算。
　　　　                              書記官 蔡秀貞
中　　華　　民　　國　　111 　年　　10　　月　　28　　日
附錄論罪科刑法條
刑法第227條
對於未滿十四歲之男女為性交者，處三年以上十年以下有期徒刑
。
對於未滿十四歲之男女為猥褻之行為者，處六月以上五年以下有
期徒刑。
對於十四歲以上未滿十六歲之男女為性交者，處七年以下有期徒
刑。
對於十四歲以上未滿十六歲之男女為猥褻之行為者，處三年以下
有期徒刑。
第一項、第三項之未遂犯罰之。